【裁判字號】    97,上易,2345
【裁判日期】    971014
【裁判案由】    妨害公務
【裁判全文】
臺灣高等法院刑事判決                97年度上易字第2345號
上  訴  人
即  被  告  甲○○
上列上訴人因妨害公務案件，不服台灣宜蘭地方法院九十七年度
易字第三六八號，中華民國九十七年八月二十一日第一審判決（
聲請簡易判決處刑案號：台灣宜蘭地方法院檢察署九十七年度偵
字第一八一九號），提起上訴，本院判決如下：
    主  文
上訴駁回。
    事  實
一、甲○○於民國九十七年五月八日下午二時四十分許，未戴安
    全帽騎乘AL 2-797號重型機車，沿宜蘭縣羅東鎮○○路往中
    正路方向行駛，途經民生路與公園路交岔路口時，適宜蘭縣
    政府警察局羅東分局公正派出所著制服之警員黃群超在該處
    執行交通稽查勤務，見甲○○未戴安全帽，乃示意其停車受
    檢。甲○○見狀，明知黃群超係依法執行職務之公務員，因
    恐違規未戴安全帽被取締，雖於停下機車後，但於黃群超趨
    前盤查並要求其出示證件時，竟基於妨害公務執行之犯意，
    加速逃逸，致黃群超遭甲○○之機車擦撞而施強暴，因而倒
    地受有身體多處擦傷等傷害（傷害部分未據告訴）。甲○○
    亦人車倒地，隨即為警當場逮捕。
二、案經宜蘭縣政府警察局羅東分局報請台灣宜蘭地方法院檢察
    署檢察官偵查後聲請簡易判決處刑，嗣經原審改依通常程序
    審理。
    理  由
一、上訴人即被告甲○○供承其未戴安全帽騎乘前述重型機車，
    於上開時、地為警攔查後，騎車欲駛離現場，致乙○○○○
    倒地受傷等事實，此情並據證人黃群超於原審結證屬實，復
    有羅東聖母醫院診斷證明書、現場照片等件可稽。上訴人雖
    否認有妨害公務之犯行，辯稱：當時伊未帶眼鏡，突然看到
    警員會慌張，怕被警抓遭父母責罵，想從旁邊岔路口離開，
    伊未擦撞到警員，可能因為太近，警員手錶勾到機車，致兩
    人均摔倒云云。然查，證人黃群超於案發當時係身著警察制
    服執行交通稽查勤務，自屬依法執行職務，此為上訴人所稔
    知，而上訴人因騎乘機車未依規定戴安全帽，於其被警攔停
    盤查，趁警要求出示證件之際，卻恣意加速駛離現場，則其
    為圖避免遭警舉發，彰彰明甚。上訴人此等行徑，既因而擦
    撞及執行勤務之警員以致跌倒受傷，即殊難謂無妨害公務之
    犯意，所為並與妨害公務執行罪之要件該當。所辯各詞，純
    屬卸責，並無可採。事證明確，上訴人之犯行，洵堪認定。
二、核上訴人所為，係犯刑法第一百三十五條第一項之妨害公務
    執行罪。原審適用上開規定，並審酌上訴人為規避稽查，對
    警員施暴，以致警員受有傷害，依其犯罪之動機、目的、手
    段，及犯後態度等一切情狀，量處有期徒刑三月，並諭知易
    科罰金之折算標準。經核其認事用法俱無違誤，量刑亦稱允
    當。上訴意旨仍執陳詞，否認有妨害公務之犯行，為無理由
    ，應予駁回。
據上論斷，應依刑事訴訟法第三百六十八條，判決如主文。
本案經檢察官曾忠己到庭執行職務。
中    華    民    國    97    年    10    月   14     日
            刑事第十九庭  審判長法  官  黃金富
                                法  官  魏新國
                                法  官  吳  燦
以上正本證明與原本無異。
不得上訴。
                                書記官  陳靜姿
中    華    民    國    97    年    10    月   14     日
附錄：本案論罪科刑法條全文
刑法第一百三十五條第一項
對於公務員依法執行職務時，施強暴脅迫者，處三年以下有期徒
刑、拘役或三百元以下罰金。


司法院資訊處製作；財團法人民間司法改革基金會備份。
